【裁判字號】    99,訴,516
【裁判日期】    990531
【裁判案由】    違反毒品危害防制條例
【裁判全文】
臺灣臺南地方法院刑事判決               99年度訴字第516號
公  訴  人  臺灣臺南地方法院檢察署檢察官
被      告  乙○○
上列被告因違反毒品危害防制條例案件，經檢察官提起公訴（99
年度營毒偵字第110號），被告於本院準備程序中先就被訴事實為
有罪之陳述，受命法官於聽取當事人意見後，本院合議庭裁定由
受命法官獨任進行簡式審判程序，判決如下：
    主  文
乙○○施用第一級毒品，處有期徒刑柒月。
    事實及理由
一、本件犯罪事實及證據，除(1)犯罪事實欄第1行至第3行之記載
    應補充為「被告乙○○因施用毒品案件，經本院以97年度毒
    聲字第262號裁定送臺灣臺南看守所附設勒戒處所觀察、勒
    戒，認有繼續施用毒品之傾向，復經本院以97年度毒聲字第
    570號裁定令入高雄戒治處所強制戒治，嗣因認被告已無繼
    續強制戒治之必要，於民國（下同）98年7月9日停止戒治釋
    放出所、指揮書執畢日期98年9月18日，並經臺灣臺南地方
    法院檢察署檢察官於98年8月31日以98年度戒毒偵字第103號
    為不起訴處分確定」、於倒數第1行末補充記載「乙○○在
    有偵查犯罪職權之公務員或機關知悉其施用海洛因犯行前，
    自首上開犯行」等語；暨(2)證據補充：被告於本院準備程序
    、審理時之自白，餘均引用起訴書之記載（如附件）。
二、按除簡式審判程序、簡易程序及刑事訴訟法第376條第1款、
    第2款所列之罪之案件外，第一審應行合議審判；次按除被
    告所犯為死刑、無期徒刑、最輕本刑為3年以上有期徒刑之
    罪或高等法院管轄第一審案件者外，於法院行準備程序進行
    中，被告先就被訴事實為有罪之陳述時，審判長得告知被告
    簡式審判程序之旨，並聽取當事人、代理人、辯護人及輔佐
    人之意見後，裁定進行簡式審判程序，刑事訴訟法第273條
    之1第1項及284條之1分別定有明文。本件被告被訴毒品危害
    防治條例第10條第1項之罪，乃除死刑、無期徒刑、最輕本
    刑為3年以上有期徒刑以外之罪，亦為刑事訴訟法第376條第
    2款之罪之案件，其於本院準備程序中就被訴事實為有罪之
    陳述，經告知簡式審判程序之旨，並聽取公訴人、被告之意
    見後，本院認為適宜進行簡式審判程序，依刑事訴訟法第27
    3條之2、第159條第2項之規定，不適用傳聞法則有關限制證
    據能力之相關規定；並得依同法第310條之2準用第454條之
    規定製作略式判決書，合先敘明。
三、次按觀察、勒戒或強制戒治執行完畢後，5年以內再犯毒品
    危害防制條例第10條之罪者，檢察官應依法追訴，同條例第
    23條第2項定有明文。查被告曾前因施用第一級毒品案件，
    經本院以97年度毒聲字第570號裁定強制戒治，於98年7月9
    日停止戒治釋放出所，而於同年9月18日戒治期滿等情，有
    臺灣高等法院被告前案紀錄表及臺灣臺南地方法院檢察署刑
    案資料查註紀錄表各1件在卷可憑。其於強制戒治執行釋放
    後5年內再犯本件施用第一級毒品海洛因之罪，揆之上述規
    定，即應依法追訴、審理。
四、按海洛因係由嗎啡經化學合成而製得，經注射進入人體後，
    因代謝而分解又生成嗎啡，因此施打海洛因後，由尿液檢驗
    結果仍為嗎啡反應，核屬科學上正常合理現象，此有行政院
    衛生署管制藥品管理局95年6月29日管檢字第0950007080號
    函文可參。經查，被告於99年2月10日晚間23時15分許，同
    意員警採集尿液送驗，先以酵素免疫分析法（EIA）進行篩
    檢，再以氣相層析質譜儀（GC/MS）確認結果，呈嗎啡（349
    53ng/ml）及可待因（4442ng/ml）陽性反應，此有臺南縣警
    察局新營分局果毅派出所採取尿液編號對照表及長榮大學99
    年3月1日出具之確認報告各1紙附卷可稽。故被告自白施用
    第一級毒品海洛因之情，核與上開檢驗結果相符，其罪證明
    確，上開犯行堪予認定。
五、核被告所為，係犯毒品危害防制條例第10條第1項之施用第
    一級毒品罪。被告非法持有第一級毒品之低度行為，為其施
    用之高度行為所吸收，不另論罪。又99年2月10日晚間23時
    15分許，乙○○因為毒品危害防制條例調驗人口，經臺灣臺
    南地方法院檢察署核發強制到場許可書，通知其到臺南縣警
    察局新營分局果毅派出所接受採驗尿液，乙○○在警員發覺
    前，自首於99年2月10日上午11時許，在其前述住處內，施
    用第一級毒品海洛因1次之犯行，並同意採尿液送驗，而接
    受裁判之事實，有臺南縣警察局新營分局刑事案件報告書、
    乙○○99年2月10日調查筆錄各1份附卷可參，被告行為合乎
    自首之要件，爰依刑法第62條前段減輕其刑。爰審酌被告施
    用毒品之犯行，在性質上乃屬對自我身心健康之自戕行為，
    尚未嚴重破壞社會秩序、侵害他人權益，然其前因施用毒品
    經觀察、勒戒及強制戒治後，猶不思戒絕革除惡習，再為本
    案犯罪，顯未因前所受之觀察勒戒、強制戒治處分而知所警
    惕，自有使其接受相當時期監禁處遇以教化性情之必要，惟
    被告經查獲後坦承犯行，犯後態度良好，並其犯罪之動機、
    目的、手段及檢察官之具體求刑等一切情狀，量處如主文所
    示之刑。
六、據上論斷，依刑事訴訟法第273條之1第1項、第299條第1項
    前段、第310條之2、第454條，毒品危害防制條例第10條第1
    項，刑法第11條前段、第62條前段，刑法施行法第1條之1，
    判決如主文。
本案經檢察官甲○○到庭執行職務。
中    華    民    國    99    年    5    月    31    日
                  刑事第七庭  法  官  田幸艷
以上正本證明與原本無異。
如不服本判決應於收受本判決後10日內向本院提出上訴書狀，並
應敘述具體理由。其未敘述上訴理由者，應於上訴期間屆滿後20
日內向本院補提理由書狀（均須按他造當事人之人數附繕本）「
切勿逕送上級法院」。
                              書記官  莊文茹
中    華    民    國    99    年    5     月    31    日
附錄本案論罪科刑法條：
毒品危害防制條例第10條第1項
施用第一級毒品者，處 6月以上 5 年以下有期徒刑。

司法院資訊處製作；財團法人民間司法改革基金會備份。
